# 集团内追加投资的投资收益合并层面是否需要抵消？

提问人：aooooo 时间：2017-07-15 10:20:41
A集团控制B/C两家公司，今年A将B公司股权转让给C公司，取得C公司30%股权，A转让B股权产生的投资收益在合并层面是否需要抵消？ A集团处置B的投资收益实际就等于确认长投时候C的资本公积，可是这个资本公积在A合并B的时候通过合并报表已经抵消，这样在合并层面会单方面挂账A处置B的投资收益，这时候就没有地方抵消B的投资收益了？

回答人：chenyiwei
这是合并集团的内部交易，未实现损益当然要抵销。你在检查一下你的抵消过程，包括C层面上确认对B投资时的同一控制下处理及C的合并报表层面处理是否恰当。不可能存在无法抵销该投资收益的情况。